臺灣高雄地方法院刑事判決
111年度交簡上字第92號
上  訴  人  臺灣高雄地方檢察署檢察官  
被      告  梁儷珍



上列上訴人因過失傷害案件，不服本院高雄簡易庭中華民國111
年3月15日111年度交簡字第752號第一審刑事簡易判決（聲請簡
易判決處刑書案號：110年度偵字第11455號），提起上訴，本院
管轄之第二審合議庭判決如下：
    主  文
上訴駁回。
梁儷珍緩刑貳年。
    事實及理由
一、本案經本院第二審合議庭審理結果，認第一審刑事簡易判決
    之認事用法及量刑均無不當，應予維持（理由詳如後述），
    就證據部分補充「上訴人即被告梁儷珍於本院第二審之自白
    、調解筆錄1份、支付證明2紙（見本院111年度交簡上字第9
    2號卷〈下稱本院卷〉第75至84頁、第103頁、第113至115頁）
    」外，餘均引用第一審判決書記載之犯罪事實、證據及理由
    （如附件）。
二、檢察官上訴意旨略以：被告自車禍發生迄今，尚未賠償告訴
    人陳○茜，犯後態度顯然不佳，原審僅處以拘役20日，量刑
    過輕等語。
三、駁回上訴之理由：
（一）按量刑輕重，係屬事實審法院得依職權自由裁量之事項，
      苟已斟酌刑法第57條各款所列情狀而未逾越法定刑度，不
      得遽指為違法。次按在同一犯罪事實與情節，如別無其他
      加重或減輕之原因，下級審法院量定之刑，亦無過重或失
      輕之不當情形，則上級審法院對下級審法院之職權行使，
      原則上應予尊重。
（二）經查，原審認被告行為涉犯刑法第284條前段之過失傷害
      罪，事證明確，據以論罪科刑，並審酌被告因疏失釀成本
      案交通事故，而使告訴人受有本案傷害，所為實可非難；
      惟念其犯後坦承犯行，態度尚可，兼衡被告本案違反義務
      之程度、告訴人與有過失之情節、告訴人傷勢程度，以及
      被告於警詢時自陳之智識程度與家庭經濟狀況、無前科之
      素行等一切情狀，量處拘役20日，並諭知易科罰金之折算
      標準。本院審酌原審之認事用法，均無違誤，並依刑法第
      57條各款所列情狀，就被告之素行、犯罪情節、手段、過
      失程度、經濟生活狀況等面向通盤考量，尚不足以動搖本
      案量刑基礎而須為較原審重之刑度。且審酌被告已於本院
      第二審審理中，與告訴人達成和解，並賠付和解金完畢乙
      情，此有調解筆錄1份、支付證明2紙在卷可憑（見本院卷
      第75至84頁、第113至115頁），足見告訴人之損害業經被
      告彌補。從而，原審量刑並未過輕，亦無逾越法定刑或裁
      量濫用之情形，檢察官上訴意旨指摘原審量刑過輕為無理
      由，應予駁回。
四、緩刑之宣告：
　　查被告未曾因故意犯罪受有期徒刑以上刑之宣告，有臺灣高
    等法院被告前案紀錄表1份在卷可稽；又被告犯後始終坦承
    犯行，並且已與告訴人達成和解，並賠付和解金完畢，此有
    調解筆錄1份、支付證明2紙在卷可考（見本院卷第75至84頁
    、第113至115頁），足見被告犯後已彌補其造成之損害。本
    院審酌上情，認被告經此偵審程序及刑之宣告，當知所警惕
    ，因認其所受刑之宣告以暫不執行為適當，爰依刑法第74條
    第1項第1款規定，宣告緩刑2年。
五、據上論斷，應依刑事訴訟法第455條之1第1項、第3項、第36
    8條、第373條，刑法第74條第1項第1款，判決如主文。
本案經檢察官王清海提起公訴，檢察官姜麗儒到庭執行職務。
中　　華　　民　　國　　111 　年　　8 　　月　　10　　日
                  刑事第十二庭  審判長法　官  蔡書瑜
　　　　　　　　　                    法　官  李承曄
　　　　　　　　　                    法　官  楊甯伃
以上正本證明與原本無異。
本判決不得上訴。
中　　華　　民　　國　　111 　年　　8 　　月　　10　　日
　　　　　　　　　　　　　　　　　　　書記官  陳蓉柔 　
　　　　　　　　　　　　　　　　　　　　　　　
附件：
臺灣高雄地方法院刑事簡易判決
111年度交簡字第752號
公  訴  人  臺灣高雄地方檢察署檢察官
被      告  梁儷珍
上列被告因過失傷害案件，經檢察官提起公訴（110年度偵字第1
1455號），因被告自白犯罪，本院認宜以簡易判決處刑（原案號
：110年度審交易字第976號），爰不經通常審判程序，逕以簡易
判決處刑如下：
    主  文
梁儷珍犯過失傷害罪，處拘役貳拾日，如易科罰金，以新臺幣壹
仟元折算壹日。
    事實及理由
一、梁儷珍考領有合格之駕駛執照，於民國109年12月9日20時52
    分許，駕駛車牌號碼000-0000號自用小客車，欲停車在高雄
    市○○區○○○路000號前時，本應注意汽車停車時，不得併排停
    車，而當時天候晴，夜間有照明，柏油路面乾燥、無缺陷、
    無障礙物，視距良好，並無不能注意之情事，竟疏未注意及
    此，違規併排停車於該處，適有陳○茜騎乘車牌號碼000-000
    號普通重型機車沿五福一路由西往東方向駛至五福一路149
    之1號前時，亦疏未注意車前狀況，於發現前方梁儷珍所停
    之車輛時，不及閃避而於緊急煞車後人車倒地，陳○茜因此
    受有鼻子鈍傷、右側手部挫傷、右側膝部挫傷等傷害（下稱
    本案傷害）。
二、上述犯罪事實，有下列證據足資證明：
  ㈠被告梁儷珍於警詢、偵查之陳述及於本院審理中之自白。
  ㈡證人即告訴人陳○茜於警詢、偵查中之證述。
  ㈢道路交通事故現場圖、道路交通事故調查報告表㈠、㈡-1、天
    主教聖功醫療財團法人聖功醫院診斷證明書、高雄市政府交
    通局車輛行車事故鑑定委員會110年10月19日高市車鑑字第1
    1070678200號函暨鑑定意見書、證號查詢汽車駕駛人資料各
    1份；交通事故談話紀錄表2份；現場照片18張。
三、按汽車停車時，不得併排停車，道路交通安全規則第112條
    第1項第10款定有明文。查被告考領有合格駕駛執照，且為
    具有通常智識能力之成年人，其對於上開規定自難諉為不知
    ，而依卷附之道路交通事故調查報告表㈠（見警卷第47頁）
    ，可知本案事故發生時天候晴、夜間有照明、柏油路面乾燥
    無缺陷、無障礙物、視距良好，並無不能注意之情事，詎被
    告竟疏未注意及此，將上開自用小客車併排停車在道路上而
    妨礙車輛通行，致後方駛來之告訴人見狀閃避不及而摔車倒
    地受傷，被告上開行為自有過失。另按汽車（包含機車）行
    駛時，駕駛人應注意車前狀況，並隨時採取必要之安全措施
    ，道路交通安全規則第2條第1項第1款、第94條第3項亦有明
    文。查案發當時被告車輛因停車而處於靜止狀態，後方之告
    訴人如有注意車前狀況，應能及時閃避而不致於肇生本案交
    通事故，堪認告訴人對於本案交通事故之發生亦有未注意車
    前狀況之過失，惟縱令告訴人有前開過失，亦無解於被告過
    失責任之成立，併予敘明。再者，告訴人因本案交通事故受
    有本案傷害之事實，業經認定如前，是被告之過失行為與告
    訴人所受本案傷害結果間，具有相當因果關係無訛。從而，
    本案事證明確，被告犯行堪以認定，應依法論科。
四、核被告所為，係犯刑法第284條前段之過失傷害罪。被告在
    犯罪未經有偵查權之機關或公務員發覺以前，主動向據報到
    場處理之員警坦承肇事，自首而願接受裁判一節，有高雄市
    政府警察局道路交通事故肇事人自首情形紀錄表1紙附卷可
    稽（見警卷第53頁），堪認符合自首之要件，爰依刑法第62
    條前段規定減輕其刑。爰以行為人之責任為基礎，審酌被告
    因疏失釀成本案交通事故，而使告訴人受有本案傷害，所為
    實可非難；惟念其犯後坦承犯行，態度尚可，兼衡被告本案
    違反義務之程度、告訴人與有過失之情節、告訴人傷勢程度
    ，以及被告於警詢時自陳之智識程度與家庭經濟狀況（詳見
    警卷第3頁）、無前科之素行（詳見卷附臺灣高等法院被告
    前案紀錄表）等一切情狀，量處如主文所示之刑，並諭知易
    科罰金之折算標準。
五、依刑事訴訟法第449條第2項、第3項、第454條第1項，逕以
    簡易判決處刑如主文。
六、如不服本件判決，得自收受送達之日起20日內，向本院提出
    上訴狀（須附繕本），上訴於本院管轄之第二審地方法院合
    議庭。
本案經檢察官王清海提起公訴，檢察官范文欽到庭執行職務。
中　　華　　民　　國　　111 　年　　3 　　月　　15　　日
                  高雄簡易庭    法  官  林明慧
以上正本證明與原本無異。
如不服本件判決，得自收受送達之日起20日內，向本院提出上訴
狀（須附繕本），上訴於本院管轄之第二審地方法院合議庭。
因疫情而遲誤不變期間，得向法院聲請回復原狀。
中　　華　　民　　國　　111 　年　　3 　　月　　16　　日
                                書記官  鄭永媚
附錄本判決論罪科刑法條：
中華民國刑法第284條
因過失傷害人者，處1 年以下有期徒刑、拘役或10萬元以下罰金
；致重傷者，處3 年以下有期徒刑、拘役或30萬元以下罰金。